最  高  行  政  法  院  裁  定
                                     100年度裁字第3009號
上  訴  人  宇順營造有限公司
代  表  人  高秀絨
訴訟代理人  謝英吉  律師
被 上訴 人  雲林縣政府
代  表  人  蘇治芬
訴訟代理人  李承諺(兼送達代收人)
上列當事人間政府採購法事件，上訴人對於中華民國100年8月31
日高雄高等行政法院100年度訴字第272號判決，提起上訴，本院
裁定如下：
    主  文
上訴駁回。
上訴審訴訟費用由上訴人負擔。
    理  由
一、按對於高等行政法院判決之上訴，非以其違背法令為理由，
    不得為之，行政訴訟法第242條定有明文。依同法第243條第
    1項規定，判決不適用法規或適用不當者，為違背法令；而
    判決有同條第2項所列各款情形之一者，為當然違背法令。
    是當事人對於高等行政法院判決上訴，如依行政訴訟法第24
    3條第1項規定，以高等行政法院判決有不適用法規或適用不
    當為理由時，其上訴狀或理由書應有具體之指摘，並揭示該
    法規之條項或其內容；若係成文法以外之法則，應揭示該法
    則之旨趣，倘為司法院解釋或本院之判例，則應揭示該判解
    之字號或其內容。如以行政訴訟法第243條第2項所列各款情
    形為理由時，其上訴狀或理由書，應揭示合於該條項各款之
    事實。上訴狀或理由書如未依此項方法表明者，即難認為已
    對高等行政法院判決之如何違背法令有具體之指摘，其上訴
    自難認為合法。
二、緣上訴人於民國90年間參與被上訴人辦理之「舊虎尾溪排水
    流域改善工程（第3期）左岸」（下稱系爭工程）採購案，
    因涉有容許他人借用其名義或證件參加投標情事，經臺灣雲
    林地方法院檢察署檢察官以96年度偵字第3656號及97年度偵
    字第2209號緩起訴處分書予以緩起訴在案。被上訴人乃以99
    年10月7日府採發字第0992800486號函通知上訴人，將依政
    府採購法第31條第2項第8款規定，追繳其押標金。上訴人不
    服，提出異議，遭被上訴人駁回其異議。上訴人猶未甘服，
    向行政院公共工程委員會提出申訴，亦遭判斷駁回，遂提起
    行政訴訟，案經原審駁回其訴。
三、本件上訴人對於原審判決提起上訴，主張：（一）上訴人於
    原審即已主張緩起訴處分書係因上訴人無端遭到刑事偵查，
    上訴人為免訟累，始同意接受檢察官緩起訴並繳納公益捐之
    建議。惟原審法院未依上訴人請求調取偵訊光碟等資料並予
    勘驗，逕認無調查必要，實難認原審法院已盡職權調查之能
    事，於法有違；況緩起訴處分並無對上訴人實施公開審判程
    序，即無事實之確定力，不得以此記載之內容認定上訴人有
    犯罪之事實。是以，本件原審判決僅依據上訴人曾受緩起訴
    處分確定之事實，即依據該緩起訴處分書之記載認定上訴人
    有將上訴人名義借予王賜銘、吳惠真二人參加被上訴人於90
    年12月3日公告辦理系爭工程之採購案之投標，顯有判決適
    用法規不當之違法。且緩起訴處分書所載之內容與事實及經
    驗法則顯不相符，原審法院就上訴人所提相關證物及陳述，
    其何以不採之理由，均疏而未論，亦有判決理由不備之違法
    。（二）另本件應有行政程序法第131條第1項消滅時效之適
    用，惟原審判決僅憑被上訴人之主張即行認定本件被上訴人
    之追繳履約保證金並未罹於時效，自嫌率斷，亦有判決未適
    用法規之違法等語，雖以該判決違背法令為由，惟核其上訴
    理由，係就原審取捨證據、認定事實之職權行使，指摘其為
    不當，並就原審已論斷者，泛言未論斷，或就原審所為論斷
    ，泛言其論斷矛盾，而非具體說明其有何不適用法規或適用
    法規不當之情形，並揭示該法規之條項或其內容，及合於行
    政訴訟法第243條第2項所列各款之事實，難認對該判決之如
    何違背法令已有具體之指摘。依首開規定及說明，應認其上
    訴為不合法。
四、據上論結，本件上訴為不合法。依行政訴訟法第249條第1項
    前段、第104條、民事訴訟法第95條、第78條，裁定如主文
    。
中    華    民    國    100   年    12    月    22    日
                    最高行政法院第四庭
                        審判長法官  藍  獻  林
                              法官  廖  宏  明
                              法官  林  文  舟
                              法官  胡  國  棟
                              法官  林  玫  君

以  上  正  本  證  明  與  原  本  無  異
中    華    民    國    100   年    12    月    23    日
                              書記官  彭  秀  玲